臺灣士林地方法院交通事件裁定　　　　　　　　　　九十三年度交聲字第六六六號
　　原處分機關　臺北巿交通事件裁決所
　　異　議　人
　　即受處分人　甲○○
右列異議人即受處分人因違反道路交通管理處罰條例案件，對於臺北巿交通事件裁決
所民國九十三年六月二十九日北市裁三字第裁二二—ＡＣＵ０六三０八七號裁決聲明
異議（原舉發案號：臺北市政府警察局舉發違反道路交通管理事件通知單北市警交大
字第ＡＣＵ０六三０八七號），本院裁定如左：
    主  文
異議駁回。
    理  由
一、按汽車駕駛人飲用酒類後其吐氣所含酒精濃度超過每公升０．二五毫克以上者，
    不得駕車；又汽車駕駛人，駕駛汽車經測試檢定酒精濃度超過規定標準者，處新
    臺幣（下同）一萬五千元以上六萬元以下罰鍰，並當場移置保管其車輛及吊扣其
    駕駛執照一年，道路交通安全規則第一百十四條第二款、道路交通管理處罰條例
    第三十五條第一項第一款分別定有明文。
二、原處分意旨略以：異議人即受處分人甲○○駕駛所有車牌號碼ＢＤ—七三三八號
    自小客車，於民國九十三年六月三日六時十分許，在臺北市南港區○○○路○段
    七十巷，經警舉發「經酒精測試為０‧四０ＭＧ／Ｌ」違規，依違反道路交通管
    理處罰條例第三十五條第一項第一款規定，處罰鍰一萬九千五百元，並吊扣駕駛
    執照十二個月。
三、異議意旨略以：伊與幾位朋友聚餐喝酒，因不勝酒力，故請友人蕭開明開伊車子
    ，送伊與另名朋友楊聯欽回家，但住家附近停車不易，所以蕭開明便停車於附近
    公園旁，又因天氣悶熱，就發動引擎開冷氣，讓伊等於車中休息，之後便先行離
    去，然因停車位置阻擋到他人車輛進出，被附近鄰居所舉報，伊並未酒後駕車，
    據此聲明異議云云。
四、經查：
  (一)異議人即受處分人甲○○所有車牌號碼ＢＤ—七三三八號自小客車，於九十三年
    六月三日凌晨，經友人蕭開明駕駛，搭載異議人及另名友人楊聯欽返回異議人位
    於南港住處，斯時因車位難覓，蕭開明遂將車輛停於臺北市南港區○○○路○段
    七十巷內，並將車輛保持引擎發動、冷氣開放狀態，隨即離去，至同日凌晨六時
    十分許，經臺北市政府警察局南港分局同德派出所員警張舜生、宋昆圜據報到場
    處理，發現異議人坐在駕駛座，另名友人坐於右前座，二人皆因酒醉在睡眠中，
    經員警喚醒，並當場對異議人施以酒精濃度測試，測試結果吐氣所含酒精濃度為
    每公升０．四０毫克等情，業據異議人自承無訛，並經證人蕭開明、張舜生結證
    在卷，復有臺北市政府警察局舉發違反道路交通管理事件通知單附卷可稽，堪認
    異議人確有飲用酒類或其他類似物後，其吐氣所含酒精濃度為每公升０‧四０毫
    克之事實。茲應審究者乃異議人於證人蕭開明停車離去後，有無駕駛車輛之行為
    ？
  (二)異議人雖辯稱：其係由友人開車載其回家，後來在車內睡覺，並未有駕車之行為
    云云，並舉證人蕭開明欲佐其說，然質之證人蕭開明係結證稱：因為甲○○及友
    人「楊仔」（即楊聯欽）喝醉了，伊就開甲○○的車送他和「楊仔」回家，伊旁
    邊是「楊仔」，甲○○坐後面；凌晨二點多，車子開到玉成街公園後面，因為找
    不到車位，就停在公園旁邊，車子停的位置有擋到別人的位置，但是伊想說車子
    有人，沒關係，車子停好後，伊有跟他們講說伊要走了，他們連回應都沒有回應
    ，並沒有看到甲○○有換位置等語明確，依證人蕭開明上開證述，僅足證明異議
    人於證人蕭開明離去之前，並無駕駛車輛之行為而已。且經本院諭知其繪製當日
    該自小客車停放位置，系爭車輛車頭係朝東方向，此有證人蕭開明當庭繪製之停
    車地點簡圖一紙在卷足憑，然另觀之證人張舜生所繪製之舉發本案時系爭車輛之
    車頭位置，則係朝向西邊，業據證人張舜生結證屬實，並有其當庭繪製之停車地
    點簡圖附卷可按，查證人張舜生為依法執行職務之員警，與異議人素無怨隙，殊
    無設詞誣陷，致入己身於偽證重罪之理，本院復查無任何證據足資證明其有捏造
    事實違法取締之情事，則執勤警員本其維護交通秩序、安全職責所為之舉發，自
    應受到合法、正確之推定，所為證言自堪採信，是自證人蕭開明離去後，至員警
    張舜生舉發違規時，異議人所坐位置已有變換，且車頭方向亦不相同。再衡以證
    人蕭開明所稱當時車子係停放路邊，有擋到別人之停車位，證人張舜生則證稱其
    到場時系爭車輛係停放在路中間，核其等所述，系爭車輛之停放位置亦有變化。
    凡此均足推論異議人酒後於車輛擋住他人去路之情形下，曾有駕駛系爭車輛之行
    為，否則不至出現前揭各項情狀。本件事證明確，異議人空言否認違規，顯屬事
    後卸飾之詞，不足採信，其飲用酒類後，於吐氣所含酒精濃度超過每公升０．二
    五毫克以上之情形下仍駕駛系爭車輛之違規行為，洵堪認定。
五、從而原處分機關審酌異議人之違規事實情節輕重，依道路交通管理處罰條例第三
    十五條第一項第一款之規定，對異議人違規行為裁處一萬九千五百元之罰鍰，並
    吊扣駕駛執照一年，核無不當。本件異議為無理由，應予駁回。
據上論斷，應依道路交通案件處理辦法第十九條，裁定如主文。
中　　　華　　　民　　　國　　九十三　　年　　　九　　　月　　　十　　　日
                              臺灣士林地方法院交通法庭
                                  法  官  黃  潔  茹
右正本證明與原本無異。
如不服本裁定應於送達後五日內向本院提出抗告狀。
                                  書記官  柳  瑞  宗
中　　　華　　　民　　　國　　九十三　　年　　　九　　　月　　 十三 　　日
